【裁判字號】    98,上訴,1299
【裁判日期】    980618
【裁判案由】    毀棄損壞等
【裁判全文】
臺灣高等法院臺中分院刑事判決        98年度上訴字第1299號
上  訴  人
即  被  告  甲○○
                    號
上列上訴人因毀棄損壞等案件，不服臺灣臺中地方法院98年度訴
字第334號中華民國98年4月9日第一審判決（起訴案號：臺灣臺
中地方法院檢察署97年度偵字第14317號），提起上訴，本院判
決如下：
    主  文
上訴駁回。
    理  由
一、按依刑事訴訟法第三百五十條、第三百六十一條、第三百六
    十二條、第三百六十七條規定，不服地方法院之第一審判決
    而上訴者，須提出上訴書狀，並應敘述具體理由，為上訴必
    備之程式；其所提出之書狀未敘述上訴理由，或僅曾以言詞
    陳述上訴理由者，均應於上訴期間屆滿後二十日內補提理由
    書於第一審法院。第一審法院經形式審查，認逾期未補提上
    訴理由者，應定期間先命補正；逾期未補正者，為上訴不合
    法律上之程式，應以裁定駁回。倘已提出上訴理由，但所提
    非屬具體理由者，則由第二審法院以上訴不合法律上之程式
    ，判決駁回。而所謂具體理由，必係依據卷內既有訴訟資料
    或提出新事證，指摘或表明第一審判決有何採證認事、用法
    或量刑等足以影響判決本旨之不當或違法，而構成應予撤銷
    之具體事由，始克當之（例如：依憑證據法則具體指出所採
    證據何以不具證據能力，或依憑卷證資料，明確指出所為證
    據證明力之判斷如何違背經驗、論理法則）；倘僅泛言原判
    決認定事實錯誤、違背法令、量刑失之過重或輕縱，而未依
    上揭意旨指出具體事由，或形式上雖已指出具體事由，然該
    事由縱使屬實，亦不足以認為原判決有何不當或違法者（例
    如：對不具有調查必要性之證據，法院未依聲請調查亦未說
    明理由，或援用證據不當，但除去該證據仍應為同一事實之
    認定），皆難謂係具體理由，俾與第二審上訴制度旨在請求
    第二審法院撤銷、變更第一審不當或違法之判決，以實現個
    案救濟之立法目的相契合，並節制濫行上訴（最高法院九十
    七年度臺上字第八九二號刑事判決意旨參照）。
二、經查本案上訴人即被告甲○○不服原審判決提起上訴，其上
    訴狀所載理由略謂：被告甲○○與被害人乙○○認識多年，
    被告甲○○不可能在被害人乙○○未有答應之同意下，去拆
    除該鐵皮屋，且該鐵皮屋被害人乙○○每天都要路過，拆除
    該鐵皮屋亦須幾天時間，乙○○未同意拆除顯不合理，又被
    害人乙○○曾打電話給戊○○，同意伊去拆鐵皮屋，被害人
    乙○○因不還欠被告甲○○錢，才說不同意其拆鐵皮屋云云
    。茲審查原審認定被害人即證人乙○○所為証述，足證其並
    未同意被告拆除或出售上開鐵皮屋，且證人乙○○亦未積欠
    被告任何款項。再依證人丙○○、丁○○之證述可知，被告
    與丙○○簽立買賣契約時，並未約定丙○○須等屋主乙○○
    簽立買賣契約書，或會同屋主或被告之後始得拆除上開鐵皮
    屋。況且被告若果於簽立買賣契約前已取得屋主乙○○之同
    意，則自無契約書須再交由屋主簽名始得進行拆除之必要，
    亦無於拆除時須屋主或被告在場始得拆除之必要。如有此限
    制之必要，正足以證明被告於簽立買賣契約書前未得屋主乙○○之同意。又買賣契約書上固有地主（按應為屋主之誤）
    、賣方、買方三欄位，但查被告自行於地主欄位上簽立其姓
    名，益證被告所辯買賣契約書要交付於屋主乙○○簽名始生
    效力之辯詞不實。另依經驗法則判斷，於簽立買賣契約時如
    有尚須屋主同意始得進行拆除、買賣之約定，則於權利未明
    之狀況下，買方即證人丙○○，自無可能立即支付訂金五萬
    元予被告之理。是被告所辯與事實、常情不符，乃係卸責之
    詞，不足採取。被告明知上開鐵皮屋為乙○○所有，竟將該
    鐵皮屋之鋼鐵建材、鐵皮烤漆板等物利用不知情之丙○○等
    人予以拆卸，並以不法所有之犯意，將之出售予證人丙○○
    ，其行為自屬毀損及竊盜他人之物無疑。至證人戊○○所證
    稱屋主乙○○曾於九十七年間打電話給伊，但實際上乙○○
    有無欠甲○○錢伊並不知道等語，且被告迄今未能提出乙○○積欠其債務之證明，證人戊○○之證詞，自難對被告為有
    利之認定。而本件被告甲○○於九十七年六月七日下午二時
    許，利用不知情之丙○○及其僱請不知情之王庭宇、吳世鴻
    、陳木盛、溫秋億等工人，拆除上開鐵皮屋之鋼鐵建材等物
    時，即為被害人乙○○發現當日即報警究辦，有警訊筆錄可
    稽，本件原審法院已詳敘被告所辯不足採信之理由，被告上
    訴意旨並未就原判決認事用法有何不當之處，具體提出何証
    據資料指摘或表明第一審判決有何採證認事、用法等足以影
    響判決本旨之不當或違法，而構成應予撤銷之具體事由，核
    之上揭說明，應認其上訴違背法律上之程式，應予以駁回，
    爰依刑事訴訟法第367條前段及第372條之規定，不經言詞辯
    論，判決如主文。
中    華    民    國    98    年    6     月    18    日
            刑事第二庭    審判長法  官  李  璋  鵬
                                法  官  胡  忠  文
                                法  官  蕭  錦  鍾
以上正本證明與原本無異。
如不服本判決應於收受送達後10日內向本院提出上訴書狀，其未
敘述上訴之理由者，並得於提起上訴後10日內向本院補提理由書
（均須按他造當事人之人數附繕本）「切勿逕送上級法院」。
                                書記官  吳  雅  菁
中    華    民    國    98    年    6     月    18    日


司法院資訊處製作；財團法人民間司法改革基金會備份。
